【裁判字號】    99,訴,1370
【裁判日期】    991130
【裁判案由】    妨害性自主罪等
【裁判全文】
臺灣高雄地方法院刑事判決              99年度訴字第1370號
公  訴  人  臺灣高雄地方法院檢察署檢察官
被      告  黃建雄
上列被告因妨害性自主罪等案件，經檢察官提起公訴（99年度偵
續字第51號），被告於本院準備程序為有罪之陳述，經合議庭裁
定由受命法官獨任行簡式審判程序，判決如下：
    主  文
黃建雄犯和誘未滿十六歲之女子脫離家庭，處有期徒刑壹年貳月
；又對於十四歲以上未滿十六歲之女子為性交，處有期徒刑捌月
。應執行有期徒刑壹年捌月。緩刑參年，緩刑期間付保護管束，
並應依附件本院99年度附民字第477 號和解筆錄所載和解成立內
容履行賠償義務。
    事  實
一、黃建雄自民國97年4 月23日入伍服役，迄98年4 月22日退伍
    期間，經由網路線上遊戲認識代號0000-0000 女子（83年間
    出生，真實姓名、年籍詳卷，下稱A 女），黃建雄與A 女認
    識後，A 女曾告知為國中二年級之學生，雙方並進而交往成
    為男女朋友。詎黃建雄明知A 女係14歲以上未滿16歲之人，
    竟基於和誘未滿16歲之女子脫離家庭之犯意，於97年11月10
    日引誘A 女脫離其父（代號0000- 0000A ，下稱B 男）之監
    督保護，並將A 女帶往其位於高雄縣大樹鄉○○村○○路12
    2 之3 號10樓住處共同居住，阻斷A 女與其父之聯絡，使其
    父陷於不能行使親權之狀態。黃建雄復於服役期間，基於與
    滿14歲以上未滿16歲之女子合意性交之接續犯意，自97年11
    月10日起迄98年4 月10日止，於自服役單位高雄市左營區海
    軍部隊放假返家時，徵得A 女之同意，在上開住處與A 女為
    性交行為多次。嗣98年4 月17日A 女向黃建雄當兵之同梯友
    人張庚博表達欲回家之意，張庚博遂依A 女之請求，於98年
    4 月22日上午8 時許，趁黃建雄於98年4 月22日退伍返家前
    ，將A 女帶離黃建雄住處，並於同年5 月1 日與A 女之父取
    得聯繫後報警處理，始查悉上情。
二、案經Ａ女及其父B 男訴由高雄縣政府警察局仁武分局報告臺
    灣高雄地方法院檢察署檢察官偵查起訴。
    理  由
壹、程序方面：
一、按現役軍人犯罪在任職服役中，發覺在任職服役後者，由法
    院審判；法院審判時，則應按行為時身分適用法律，軍事審
    判法第5 條第2 項、第3 項分別定有明文。本件被告黃建雄
    於97年4 月23日入伍，於98年4 月22日始退伍，業據其自陳
    在卷，並有海軍151 艦隊99年9 月23日函附被告服役期間休
    假資料附卷可參，是被告於97年11月10日起至98年4 月10日
    止，多次與14歲以上未滿16歲之A 女為性交犯行，固係任職
    服役中，為現役軍人，惟本件係A 女之父B 男發覺上情，並
    於98年5 月4 日報警處理，始為警查知上情，有高雄縣政府
    警察局仁武分局A 女調查筆錄在卷可憑，是被告於犯罪經發
    覺時已離役，不具現役軍人身分，依上開說明，本院對其自
    有審判權，核先敘明。
二、本件被告黃建雄所犯之罪，並非法定刑為死刑、無期徒刑或
    最輕本刑3 年以上有期徒刑之罪，亦非高等法院管轄第一審
    之案件，其於本院準備程序中就被訴事實已為有罪之陳述，
    本院乃裁定進行簡式審判程序。又簡式審判程序之證據調查
    ，依刑事訴訟法第273 條之2 規定，不受同法第159 條第1
    項審判外陳述排除之限制，再被告對於卷內之各項證據亦不
    爭執證據能力，故卷內所列之各項證據，自得作為證據，先
    予敘明。
貳、實體方面：
一、上揭犯罪事實，業據被告黃建雄於本院審理時坦承不諱，核
    與證人即被害人A 女、證人B 男於警詢及偵查中指述之情節
    大致相符，並經證人張庚博於偵查中證述：與被告同梯入伍
    ，被告曾提及與住其家中之A 女有發生性關係，約於退伍前
    1 個月至被告家時認識A 女，後來應A 女之要求，於退伍當
    天上午將A 女帶離被告住處等語明確，復有財團法人長庚紀
    念醫院高雄分院受理疑似性侵害事件驗傷診斷書、海軍151
    艦隊99年9 月23日函附被告服役期間休假資料各1 份在卷可
    參。又被害人A 女於本案事發之當時，確係滿14歲以上未滿
    16歲之女子乙情，亦有關係人代號及真實姓名對照表1 張在
    卷可資為憑（見偵卷彌封袋內資料），足供擔保被告自白與
    事實相符，是以本件事證明確，被告犯行堪予認定，應依法
    論科。
二、按略誘未滿20歲之男女，脫離家庭或其他有監督權之人者，
    處1 年以上7 年以下有期徒刑；而和誘未滿16歲之男女，以
    略誘論，刑法第241 條第1 項、第3 項分別定有明文。所謂
    和誘，係使被誘人脫離家庭或其他有監督權之人為其構成要
    件之一，須將被誘人移置於自己實力支配範圍之內，而與其
    有監督權之人完全脫離關係，即使有監督權之人對於被誘人
    陷於不能行使監督權之狀況，最高法院24年上字第5247號判
    例意旨可資參照。本件被告黃建雄就引誘A 女脫離其父B 男
    之監督保護之行為，係犯刑法第241 條第3 項、第1 項之和
    誘未滿16歲之女子脫離家庭罪；又按刑法第227 條第3 項之
    規範目的，係因14歲以上未滿16歲之未成年男女，智識程度
    尚屬薄弱，發育未臻完全，思慮有欠成熟，同時難以確實理
    解性交之意義，而無承諾性交之能力，為保護其身心健康及
    善良風俗而為之規定，即便取得14歲以上未滿16歲之被害人
    同意，而對之為性交，仍無法脫免其罪責，是核被告於服役
    期間，對14歲以上未滿16歲之A 女為性交之行為，係犯陸海
    空軍刑法第76條第1 項第7 款、刑法第227 條第3 項之現役
    軍人對於14歲以上未滿16歲之女子為性交罪。公訴意旨漏載
    明被告於犯罪行為之時，具有現役軍人身分，而認被告係犯
    刑法第227 條第3 項之罪，容有未洽，惟因起訴之基本事實
    相同，此部分爰依法變更起訴法條。次按刑法所謂接續犯者
    ，係指該項犯罪，係由行為人以單一行為接續進行，縱令在
    犯罪完畢以前其各個舉動已與該罪之構成要件相符，但在行
    為人主觀上，各個舉動不過為其犯罪行為之一部分，且該數
    舉動於同時同地或密切接近之時地實施，各行為之獨立性極
    為薄弱，依一般社會健全觀念，在時間差距上，難以強行分
    開，在刑法評價上，以視為數個舉動之接續施行，合為包括
    之一行為予以評價，較為合理，始論為包括一罪之接續犯（
    最高法院86年臺上字第3295號判例參照）。本件被告於服役
    期間在住處與同居之A 女為性交犯行多次，考量其持續侵害
    之法益係屬同一、犯罪目的單一即皆係對A 女為性交行為，
    犯罪手段亦皆相同，且為性交之數行為，時間尚可認密接，
    其各自獨立性較為薄弱，依一般社會觀念，如予數罪併罰，
    容有過度處罰之疑，而應適度擴張一行為之概念，將之評價
    上為接續犯一罪，較符刑罰公平原則，是應論以接續犯，而
    為包括之一罪。至刑法第227 條第3 項與第241 條第3 項、
    第1 項之罪，既已針對被害人之年齡對被告犯行特予加重其
    刑，本係因被害人之年齡所為之加重規定，且被告於前開犯
    行時亦非滿20歲之成年人，是被告對Ａ女所犯前開2 犯行，
    自無庸再依兒童及少年福利法第70條第1 項前段之規定加重
    其刑，附此敘明。又被告所犯上開2 罪間，犯意各別，行為
    互殊，應予分論併罰。
三、爰審酌被告與Ａ女為男女朋友關係，因一時私慾，明知Ａ女
    未滿16歲，年紀尚輕、思慮淺薄，判斷能力不佳，對對於男
    女之事尚屬懵懂階段，仍和誘其脫離家庭，破壞家庭親倫和
    諧之關係，影響社會法益甚鉅，復對身心未臻成熟之A 女為
    性交，影響Ａ女身心健全發展，實屬不該，惟念及被告犯後
    尚能坦承犯行，知所悔悟，態度尚可，且已與Ａ女之法定代
    理人B 男達成和解，並願分期給付賠償金，以弭補渠等所受
    損害，有本院99年度附民字第477 號和解筆錄在卷可參，並
    兼衡其犯罪動機、目的、手段、教育程度等一切情狀，分別
    量處如主文所示之刑，並定其應執行刑，以資懲儆。末查被
    告並無犯罪前科，素行尚稱良好，有臺灣高等法院被告全國
    前案紀錄表1 份在卷可參，其因年紀尚輕，未能建立正確兩
    性交往觀念，一時失慮致罹刑典，且已與被害人Ａ女及告訴
    人Ｂ男達成和解，已如前述，本院認其經此偵審程序及科刑
    教訓後，當知所警惕而無再犯之虞，因認上開所宣告之刑，
    以暫不執行為適當，爰併宣告緩刑3 年，以啟自新。又本院
    為督促被告確實履行和解條件，認有依照刑法第74條第2 項
    第3 款規定，命被告履行附件本院99年度附民字第477 號和
    解筆錄所示之和解條件之必要，而併為此附負擔之宣告，被
    告如有違反所定負擔未履行賠償，且情節重大者，告訴人並
    得依刑法第75條之1 第1 項第4 款之規定，聲請檢察官為撤
    銷緩刑宣告之聲請，執行宣告刑，併予敘明。並依刑法第93
    條第1 項第1 款之規定，諭知於緩刑期間付保護管束，以促
    其知所警惕，以免再犯。
據上論斷，依刑事訴訟法第273 條之1 第1 項、第299 條第1 項
前段，陸海空軍刑法第76條第1 項第7 款，刑法第227 條第3 項
、第241 條第3 項、第1 項、第51條第5 款、第74條第1 項第1
款、第2 項第3 款、第93條第1 項第1 款，判決如主文。
本案經檢察官陳建州到庭執行職務。
中    華    民    國    99    年    11    月    30    日
                  刑事第二庭  法  官  柯彩燕
以上正本證明與原本無異。
如不服本判決應於收受送達後10日內向本院提出上訴書狀，並應
敘述具體理由；如未敘述上訴理由者，應於上訴期間屆滿後20日
內向本院補提理由書（均須按他造當事人之人數附繕本）「切勿
逕送上級法院」。
中    華    民    國    99    年    11    月    30    日
                              書記官  莊永利
附錄本判決論罪法條：
刑法第227條
對於未滿14歲之男女為性交者，處3 年以上10年以下有期徒刑。
對於未滿14歲之男女為猥褻之行為者，處6 個月以上5 年以下有
期徒刑。
對於14歲以上未滿16歲之男女為性交者，處7 年以下有期徒刑。
對於14歲以上未滿16歲之男女為猥褻之行為者，處3 年以下有期
徒刑。
第1項、第3項之未遂犯罰之
刑法第241條
略誘未滿20歲之男女，脫離家庭或其他有監督權之人者，處1 年
以上7年以下有期徒刑。
意圖營利，或意圖使被誘人為猥褻之行為或性交，而犯前項之罪
者，處3年以上10年以下有期徒刑，得併科1千元以下罰金。
和誘未滿16歲之男女，以略誘論。
前3項之未遂犯罰之。
附件：
                    和  解  筆  錄
原      告  陳ＯＯ      住詳卷
法定代理人  陳ＯＯ      住詳卷
訴訟代理人  林雪娟律師
被      告  黃建雄      住詳卷
被      告  陳阿蕊      住詳卷
上列當事人間99年度附民字第477號號妨害性自主罪等一案刑事
附帶民事訴訟事件，於中華民國99年10月8日上午10時50分在本
院刑事第二法庭進行調解，試行調解成立。茲記其大要如下：
出席職員如下：
    法    官  柯彩燕
    書 記 官  莊永利
    通    譯  林易志
點呼事件後到場關係人如下：
    原      告  陳ＯＯ        未到
    法定代理人  陳ＯＯ          到
    訴訟代理人  林雪娟律師      到
    被      告  黃建雄          到
    被      告  陳阿蕊          到
餘詳如報到單所載。
法官：勸諭兩造讓步。
當事人間和解成立，其內容如下：
一、被告黃建雄、陳阿蕊願連帶給付原告新台幣（下同）貳拾萬
    元，其給付方法為：被告應自99年11月10日起，以每月為一
    期，按期於每月10日（寬限期至13日）給付原告陸仟元，至
    全部清償完畢為止，被告如有一期未履行視為全部到期，並
    應給付就餘額按年息百分之五計算之利息，至全部清償之日
    止。
二、原告其餘請求拋棄。
三、訴訟費用各自負擔。
以上筆錄經交到庭之人閱覽後認為無誤簽名於後：
                  原告法定代理人  陳ＯＯ
                  原告訴訟代理人  林雪娟
                  被          告  黃建雄
                  被          告  陳阿蕊
中    華    民    國    99    年    10    月    8     日
                  臺灣高雄地方法院刑事第2庭
                      書記官  莊永利
                      法  官  柯彩燕
以上正本係照筆錄原本作成。
中    華    民    國    99    年    10    月    8     日
                      書記官  莊永利

司法院資訊處製作；財團法人民間司法改革基金會備份。
